臺灣臺中地方法院刑事判決　　　　　　　96年度易字第1842號
公　訴　人　臺灣臺中地方法院檢察署檢察官
被　　　告　甲○○
上列被告因竊盜案件，經檢察官聲請簡易判決處刑（96年度速偵
字第1305號），本院豐原簡易庭認不宜逕以簡易判決處刑，移由
本院刑事庭審理，經裁定適用簡式審判程序，判決如下：
    主    文
甲○○攜帶兇器竊盜，處有期徒刑陸月，如易科罰金，以新臺幣
壹仟元折算壹日。緩刑貳年。
扣案之乙炔切割器壹組（含鋼瓶貳瓶、乙炔噴嘴壹支），沒收。
    犯罪事實
一、甲○○因欠缺金錢花用，於民國96年3月4日23時許，見乙○
    ○所有位於臺中縣神岡鄉○○路879 號之空屋無人居住，且
    無門又未上鎖，遂認有機可乘，竟意圖為自己不法之所有，
    攜帶其所有客觀上足認為兇器之乙炔切割器1組（含鋼瓶2瓶
    、乙炔噴嘴1 支）侵入上開空屋內（無故侵入建築物部分未
    據告訴），以之切割乙○○所有之鋁製窗框，並將切割後之
    鋁製窗框4 個擺放在地並置於自己實力支配之下，以此方式
    竊取上開財物（價值據乙○○稱約為新臺幣20000 元）得手
    ，欲持往他處變賣求現。嗣於翌日凌晨1 時38分許，在上址
    空屋隔壁打工之謝佳麟察覺異常聲響及火光，乃報警前來該
    空屋當場查獲甲○○，並扣得甲○○所有供前揭行竊犯罪使
    用之乙炔切割器1組，始悉上情。
二、案經臺中縣警察局豐原分局報告臺灣臺中地方法院檢察署檢
    察官偵查後，向本院聲請簡易判決處刑，經本院豐原簡易庭
    認不宜逕以簡易判決處刑，移由本院刑事庭裁定適用簡式審
    判程序審理。
    理    由
一、本件被告甲○○於準備程序中，先就上開犯罪事實為有罪之
    陳述，且所犯係死刑、無期徒刑、最輕本刑為3 年以上有期
    徒刑以外之罪，經本院告知簡式審判程序之旨，並聽取檢察
    官及被告之意見後，依刑事訴訟法第273 條之1第1項之規定
    ，裁定進行簡式審判程序，先此敘明。
二、上開犯罪事實，業據被告甲○○於警詢及偵審中坦承不諱，
    核與證人謝佳麟、被害人乙○○於警詢中指證鋁製窗框遭竊
    情節相符，並有贓物認領保管單1份、現場及贓物照片9張、
    刑案現場圖1份附卷可稽，及乙炔切割器1組（含鋼瓶2 瓶、
    乙炔噴嘴1支）扣案為憑，足徵被告前揭自白應屬實情。本
    案事證已臻明確，被告犯行至堪認定。
三、按刑法第321 條第1項第3款之攜帶兇器竊盜罪，係以行為人
    攜帶兇器竊盜為其加重條件，此所謂兇器，其種類並無限制
    ，凡客觀上足對人之生命、身體、安全構成威脅，具有危險
    性之兇器均屬之，且祇須行竊時攜帶此種具有危險性之兇器
    為已足，並不以攜帶之初有行兇之意圖為必要。本案被告持
    以行竊之乙炔切割器，乃金屬材質製成之鈍重物品，且可噴
    出烈焰切割五金材料，在客觀上足以對人之生命、身體構成
    威脅，自屬兇器無誤。次按竊盜罪既遂與未遂之區別，應以
    所竊之物已否移入自己實力支配之下為標準，若已將他人財
    物移歸自己所持，即應成立竊盜既遂罪，最高法院迭著有84
    年度臺上字第2256號、84年度臺上字第4127號刑事判決要旨
    可參。被告既已將原來附著於空屋牆壁上之鋁製窗框切割拆
    卸後，集中整理並擺放於其隨手可及之地上，是該批鋁門窗
    框已處於被告隨時可得搬離之狀態，而置於其實力支配之下
    ，即屬竊盜既遂，自不因被告未將該批鋁門窗框搬離現場而
    論以未遂犯。核被告甲○○攜帶乙炔切割器竊取他人所有之
    鋁製窗框，所為係犯刑法第321 條第1項第3款之攜帶兇器加
    重竊盜既遂罪。本件偵查檢察官於聲請簡易判決處刑書中雖
    載稱被告係犯刑法第321條第2項、第1項第3款之攜帶兇器竊
    盜未遂罪嫌，然被告所實行之上開加重竊盜犯罪應已達於既
    遂階段，詳如前述，是其所認恐有未洽，非無可議；惟此部
    分業經實行公訴之檢察官當庭更正起訴法條為刑法第321 條
    第1項第3款攜帶兇器加重竊盜既遂罪（見本院96年4 月27日
    準備程序筆錄），並由本院將變更後之罪名告知被告使其知
    悉，自無於判決中再予援引刑事訴訟法第三百條之必要，附
    此敘明。爰審酌被告不思憑恃己力獲致生活所需，竟率爾侵
    犯他人財產法益，價值觀念非無偏差；惟念及被告於本案警
    詢及偵審期間均能坦承犯行，態度堪稱良好，並參以被害人
    財產法益損害程度，及被告犯罪動機、手段、具有國中畢業
    學歷之智識程度等一切情狀，量處如主文所示之刑，併諭知
    易科罰金之折算標準，以示懲儆。又被告前未曾因故意犯罪
    受有期徒刑以上刑之宣告，有臺灣高等法院被告前案紀錄表
    在卷可按，其經此教訓，當知警惕，應無再犯之虞，本院審
    酌上情，認主文所宣告之刑，以暫不執行為宜，爰併宣告緩
    刑2 年，以啟自新。扣案之乙炔切割器1組（含鋼瓶2瓶、乙
    炔噴嘴1 支），係被告所有供本案竊盜使用之物，業據被告
    於本院審理時供承在卷，應依刑法第38條第1項第2款之規定
    ，宣告沒收。
據上論斷，應依刑事訴訟法第452條、第273條之1第1項、第299
條第1項前段，刑法第321條第1項第3款、第41條第1項前段、第
74條第1項第1款、第38條第1項第2款，判決如主文。
本案經檢察官郭明嵐到庭執行職務。
中　　華　　民　　國　　96　　年　　5 　　月　　9 　　日
                      刑事第七庭    法  官 高文崇
上正本證明與原本無異。
如不服本判決，應於送達後十日內向本院提出上訴狀（須附繕
本），上訴於台灣高等法院台中分院。
                                    書記官  林淑慧
中　　華　　民　　國　　96　　年　　5 　　月　　9 　　日
附錄論罪科刑法條
刑法第321條：
犯竊盜罪而有左列情形之一者，處 6 月以上、 5 年以下有期徒
刑：
一  於夜間侵入住宅或有人居住之建築物、船艦或隱匿其內而犯
之者。
二  毀越門扇、牆垣或其他安全設備而犯之者。
三  攜帶兇器而犯之者。
四  結夥三人以上而犯之者。
五  乘火災、水災或其他災害之際而犯之者。
六  在車站或埠頭而犯之者。
前項之未遂犯罰之。
